# 自然灾害损失及赔偿账务处理

提问人：yq119612973 时间：2014-06-07 13:32:54
感谢您的意见。我有个问题，新准则讲年末待处理财产损溢不应留余额，要全部转损益，我理解是年末将已获得赔偿的金额从待处理财产损溢中减去后的余额全部转营业外支出，以后年度如果再获得补偿的话计营业外收入，不清楚是不是这样处理？

回答人：chenyiwei
由于年末冲走部分的金额以及可能获得赔款的金额有较大不确定性，因此不满足就政府承诺的赔款确认资产的条件，建议将待处理科目的全部余额转入营业外支出，后续实际收到赔款时计入营业外收入。

提问人：yq119612973 时间：2014-06-20 11:31:07
@chenyiwei 陈老师好，我刚拿到政府在 2013 年组织的评估报告，鉴定该企业损失为 1700 万。政府分发的文件是按照评估损失进行赔付，但并没有确定具体的赔偿计划时间等，截止目前企业仅收到 400 多万。那我应该还是要将 2013 年的待处理财产损溢全额转入营业外支出吧？可否？企业认为他们会收回想调其他应收款，但是我们还是觉得有不确定性，应结转损益。请指教！！！谢谢

回答人：chenyiwei
待处理财产损失在期末应全部转入营业外支出。如果仅有政府文件，但无其他证据证明该 1700 万的可收回性的，则不建议确认应收款项，按实际收到的金额冲减营业外支出或者计入营业外收入。